Leonardo dos Santos Barbosa

Brasileiro, Casado, 22 anos

Av. Marechal Deodoro da Fonseca, 1205

Tinga, 11674-410, Caraguatatuba – SP

(12) 98130-9006 / (12) 99734-4187

leobar1995@gmail.com

Objetivo: Analista de Sistemas - Java ou Programador

Resumo

Analista de sistemas. Graduado em Análise e Desenvolvimento de sistemas pelo Instituto Federal em Educação, Ciência e Tecnologia de São Paulo – IFSP. Atuo na área de Tecnologia da Informação, gerenciando, planejando, avaliando e executando o desenvolvimento de novos programas, estabelecendo padrões e métodos para a organização e identificando soluções de problemas técnicos e/ou administrativos. Possuo experiência na análise e desenvolvimento de sistemas em Java, JSP e PHP, com banco de dados Oracle, SQL Server e Mysql. Conhecimentos nas tecnologias Hibernate, AngularJS, ReactJS e na metodologia Scrum para o gerenciamento de projetos.

Formação Acadêmica

Graduação em Análise e Desenvolvimento de Sistemas – concluído em 2017

IFSP – Instituto Federal de Educação, Ciência e Tecnologia de São Paulo

Técnico em Informática para Internet – concluído em 2013

Etec - Centro Paula Souza

Ensino Médio – concluído em 2012

E.E Dr. Eduardo Correa da Costa Junior

Cursos

Java (Carga horária: 20h) – 2013 a 2013

Instituto politécnico de Ensino a Distância

Programação em C#. (Carga horária: 117h) – 2013 a 2013

Escola Virtual - Fundação Bradesco

HTML 5 Homologado pela W3C – 2013 a 2013

Microsoft Virtual Academy

Fundamentos do desenvolvimento de software – 2013 a 2013

Microsoft Virtual Academy

Hardware – 2011 a 2012

Mega Chip Informática

Informática Completa – 2007 a 2009

Mega Chip Informática

<u>Idiomas</u>

Inglês – Intermediário

Experiência Profissional

11/2016 – o momento Marino Automação e Projetos

Empresa de médio porte do segmento de tecnologia da informação

Gerente de desenvolvimento

10/2016 a 03/2017 **Pipehline Services**

Empresa de médio porte do segmento de tecnologia da informação

Analista Técnico de Suporte – Freelancer

05/2014 a 02/2015 Marino Automação e Projetos

Empresa de médio porte do segmento de tecnologia da informação

Técnico de Manutenção

Informações complementar

Conhecimentos e Experiências em C#, PHP, HTML, CSS, SQL, Java, NodeJS, AngularJS, Angular 4, ReactJS, Git, Github, Scrum.